# Author: Csilla HORVATH (Szeged Team)

Config:
  hfst:
    Gen: ../../../src/generator-gt-norm.hfst
    Morph: ../../../src/analyser-gt-norm.hfst
  xerox:
    Gen: ../../../src/generator-gt-norm.xfst
    Morph: ../../../src/analyser-gt-norm.xfst
    App: lookup

Tests:



# todo:
# Then: run analyser, then correct.

  Noun - хāп: # "(eng) boat/(hun) csónak/(rus) лодка"  - full paradigm

     хāп+N+Sg+Nom: хāп
     хāп+N+Sg+Loc: хāпт
     хāп+N+Sg+Lat: хāпн
     хāп+N+Sg+Abl: хāпныл
     хāп+N+Sg+Instr: хāпыл
     хāп+N+Sg+Trans: хāпыг

     хāп+N+Du+Nom: хāпыг
     хāп+N+Du+Loc: хāпыгт
     хāп+N+Du+Lat: хāпыгн
     хāп+N+Du+Abl: хāпыгныл
     хāп+N+Du+Instr: хāпыгтыл

     хāп+N+Pl+Nom: хāпыт
     хāп+N+Pl+Loc: хāпытт
     хāп+N+Pl+Lat: хāпытн
     хāп+N+Pl+Abl: хāпытныл
     хāп+N+Pl+Instr: хāпытыл

     хāп+N+Sg+PxSg1+Nom: хāпум
     хāп+N+Sg+PxSg1+Loc: хāпумт
     хāп+N+Sg+PxSg1+Lat: хāпумн
     хāп+N+Sg+PxSg1+Abl: хāпумныл
     хāп+N+Sg+PxSg1+Instr: хāпумтыл

     хāп+N+Du+PxSg1+Nom: хāпагум
     хāп+N+Du+PxSg1+Loc: хāпагумт
     хāп+N+Du+PxSg1+Lat: хāпагумн
     хāп+N+Du+PxSg1+Abl: хāпагумныл
     хāп+N+Du+PxSg1+Instr: хāпагумтыл

     хāп+N+Pl+PxSg1+Nom: хāпанум
     хāп+N+Pl+PxSg1+Loc: хāпанумт
     хāп+N+Pl+PxSg1+Lat: хāпанумн
     хāп+N+Pl+PxSg1+Abl: хāпанумныл
     хāп+N+Pl+PxSg1+Instr: хāпанумтыл

     хāп+N+Sg+PxSg2+Nom: хāпын
     хāп+N+Sg+PxSg2+Loc: хāпынт
     хāп+N+Sg+PxSg2+Lat: хāпынн
     хāп+N+Sg+PxSg2+Abl: хāпынныл
     хāп+N+Sg+PxSg2+Instr: хāпынтыл

     хāп+N+Du+PxSg2+Nom: хāпагын
     хāп+N+Du+PxSg2+Loc: хāпагынт
     хāп+N+Du+PxSg2+Lat: хāпагынн
     хāп+N+Du+PxSg2+Abl: хāпагынныл
     хāп+N+Du+PxSg2+Instr: хāпагынтыл

#     хāп+N+Pl+PxSg2+Nom: хāпан(ын)
#     хāп+N+Pl+PxSg2+Loc: хāпан(ын)т
#     хāп+N+Pl+PxSg2+Lat: хāпан(ын)н
#     хāп+N+Pl+PxSg2+Abl: хāпан(ын)ныл
#     хāп+N+Pl+PxSg2+Instr: хāпан(ын)тыл
     хāп+N+Pl+PxSg2+Nom: хāпан
     хāп+N+Pl+PxSg2+Loc: хāпант
     хāп+N+Pl+PxSg2+Lat: хāпанн
     хāп+N+Pl+PxSg2+Abl: хāпанныл
     хāп+N+Pl+PxSg2+Instr: хāпантыл
     хāп+N+Pl+PxSg2+Nom: хāпанын
     хāп+N+Pl+PxSg2+Loc: хāпанынт
     хāп+N+Pl+PxSg2+Lat: хāпанынн
     хāп+N+Pl+PxSg2+Abl: хāпанынныл
     хāп+N+Pl+PxSg2+Instr: хāпанынтыл

     хāп+N+Sg+PxSg3+Nom: хāпе
     хāп+N+Sg+PxSg3+Loc: хāпет
     хāп+N+Sg+PxSg3+Lat: хāпен
     хāп+N+Sg+PxSg3+Abl: хāпеныл
     хāп+N+Sg+PxSg3+Instr: хāпетыл

     хāп+N+Du+PxSg3+Nom: хāпаге
     хāп+N+Du+PxSg3+Loc: хāпагет
     хāп+N+Du+PxSg3+Lat: хāпаген
     хāп+N+Du+PxSg3+Abl: хāпагеныл
     хāп+N+Du+PxSg3+Instr: хāпагетыл

     хāп+N+Pl+PxSg3+Nom: хāпанэ
     хāп+N+Pl+PxSg3+Loc: хāпанэт
     хāп+N+Pl+PxSg3+Lat: хāпанэн
     хāп+N+Pl+PxSg3+Abl: хāпанэныл
     хāп+N+Pl+PxSg3+Instr: хāпанэтыл

     хāп+N+Sg+PxDu1+Nom: хāпмен
     хāп+N+Sg+PxDu1+Loc: хāпмент
     хāп+N+Sg+PxDu1+Lat: хāпменн
     хāп+N+Sg+PxDu1+Abl: хāпменныл
     хāп+N+Sg+PxDu1+Instr: хāпментыл

     хāп+N+Du+PxDu1+Nom: хāпагамен
     хāп+N+Du+PxDu1+Loc: хāпагамент
     хāп+N+Du+PxDu1+Lat: хāпагаменн
     хāп+N+Du+PxDu1+Abl: хāпагаменныл
     хāп+N+Du+PxDu1+Instr: хāпагаментыл

     хāп+N+Pl+PxDu1+Nom: хāпанамен
     хāп+N+Pl+PxDu1+Loc: хāпанамент
     хāп+N+Pl+PxDu1+Lat: хāпанаменн
     хāп+N+Pl+PxDu1+Abl: хāпанаменныл
     хāп+N+Pl+PxDu1+Instr: хāпанаментыл

     хāп+N+Sg+PxDu2+Nom: хāпын
     хāп+N+Sg+PxDu2+Loc: хāпынт
     хāп+N+Sg+PxDu2+Lat: хāпынн
     хāп+N+Sg+PxDu2+Abl: хāпынныл
     хāп+N+Sg+PxDu2+Instr: хāпынтыл

     хāп+N+Du+PxDu2+Nom: хāпаген
     хāп+N+Du+PxDu2+Loc: хāпагент
     хāп+N+Du+PxDu2+Lat: хāпагенн
     хāп+N+Du+PxDu2+Abl: хāпагенныл
     хāп+N+Du+PxDu2+Instr: хāпагентыл

     хāп+N+Pl+PxDu2+Nom: хāпанен
     хāп+N+Pl+PxDu2+Loc: хāпанент
     хāп+N+Pl+PxDu2+Lat: хāпаненн
     хāп+N+Pl+PxDu2+Abl: хāпаненныл
     хāп+N+Pl+PxDu2+Instr: хāпанентыл

     хāп+N+Sg+PxDu3+Nom: хāпен
     хāп+N+Sg+PxDu3+Loc: хāпент
     хāп+N+Sg+PxDu3+Lat: хāпенн
     хāп+N+Sg+PxDu3+Abl: хāпенныл
     хāп+N+Sg+PxDu3+Instr: хāпентыл

     хāп+N+Du+PxDu3+Nom: хāпаген
     хāп+N+Du+PxDu3+Loc: хāпагент
     хāп+N+Du+PxDu3+Lat: хāпагенн
     хāп+N+Du+PxDu3+Abl: хāпагенныл
     хāп+N+Du+PxDu3+Instr: хāпагентыл

     хāп+N+Pl+PxDu3+Nom: хāпанэн
     хāп+N+Pl+PxDu3+Loc: хāпанэнт
     хāп+N+Pl+PxDu3+Lat: хāпанэнн
     хāп+N+Pl+PxDu3+Abl: хāпанэнныл
     хāп+N+Pl+PxDu3+Instr: хāпанэнтыл

     хāп+N+Sg+PxPl1+Nom: хāпув
     хāп+N+Sg+PxPl1+Loc: хāпувт
     хāп+N+Sg+PxPl1+Lat: хāпувн
     хāп+N+Sg+PxPl1+Abl: хāпувныл
     хāп+N+Sg+PxPl1+Instr: хāпувтыл

     хāп+N+Du+PxPl1+Nom: хāпагув
     хāп+N+Du+PxPl1+Loc: хāпагувт
     хāп+N+Du+PxPl1+Lat: хāпагувн
     хāп+N+Du+PxPl1+Abl: хāпагувныл
     хāп+N+Du+PxPl1+Instr: хāпагувтыл

     хāп+N+Pl+PxPl1+Nom: хāпанув
     хāп+N+Pl+PxPl1+Loc: хāпанувт
     хāп+N+Pl+PxPl1+Lat: хāпанувн
     хāп+N+Pl+PxPl1+Abl: хāпанувныл
     хāп+N+Pl+PxPl1+Instr: хāпанувтыл

     хāп+N+Sg+PxPl2+Nom: хāпын
     хāп+N+Sg+PxPl2+Loc: хāпынт
     хāп+N+Sg+PxPl2+Lat: хāпынн
     хāп+N+Sg+PxPl2+Abl: хāпынныл
     хāп+N+Sg+PxPl2+Instr: хāпынтыл

     хāп+N+Du+PxPl2+Nom: хāпаген
     хāп+N+Du+PxPl2+Loc: хāпагент
     хāп+N+Du+PxPl2+Lat: хāпагенн
     хāп+N+Du+PxPl2+Abl: хāпагенныл
     хāп+N+Du+PxPl2+Instr: хāпагентыл

     хāп+N+Pl+PxPl2+Nom: хāпанен
     хāп+N+Pl+PxPl2+Loc: хāпанент
     хāп+N+Pl+PxPl2+Lat: хāпаненн
     хāп+N+Pl+PxPl2+Abl: хāпаненныл
     хāп+N+Pl+PxPl2+Instr: хāпанентыл

     хāп+N+Sg+PxPl3+Nom: хāпаныл
     хāп+N+Sg+PxPl3+Loc: хāпанылт
     хāп+N+Sg+PxPl3+Lat: хāпанылн
     хāп+N+Sg+PxPl3+Abl: хāпанылныл
     хāп+N+Sg+PxPl3+Instr: хāпанылтыл

     хāп+N+Du+PxPl3+Nom: хāпаганыл
     хāп+N+Du+PxPl3+Loc: хāпаганылт
     хāп+N+Du+PxPl3+Lat: хāпаганылн
     хāп+N+Du+PxPl3+Abl: хāпаганылныл
     хāп+N+Du+PxPl3+Instr: хāпаганылтыл

#     хāп+N+Pl+PxPl3+Nom: хāпан(ан)ыл
#     хāп+N+Pl+PxPl3+Loc: хāпан(ан)ылт
#     хāп+N+Pl+PxPl3+Lat: хāпан(ан)ылн
#     хāп+N+Pl+PxPl3+Abl: хāпан(ан)ылныл
#     хāп+N+Pl+PxPl3+Instr: хāпан(ан)ылтыл
     хāп+N+Pl+PxPl3+Nom: хāпаныл
     хāп+N+Pl+PxPl3+Loc: хāпанылт
     хāп+N+Pl+PxPl3+Lat: хāпанылн
     хāп+N+Pl+PxPl3+Abl: хāпанылныл
     хāп+N+Pl+PxPl3+Instr: хāпанылтыл
     хāп+N+Pl+PxPl3+Nom: хāпананыл
     хāп+N+Pl+PxPl3+Loc: хāпананылт
     хāп+N+Pl+PxPl3+Lat: хāпананылн
     хāп+N+Pl+PxPl3+Abl: хāпананылныл
     хāп+N+Pl+PxPl3+Instr: хāпананылтыл

